【裁判字號】    97,訴,971
【裁判日期】    970717
【裁判案由】    毒品危害防制條例
【裁判全文】
臺灣基隆地方法院刑事判決               97年度訴字第971號
公  訴  人  臺灣基隆地方法院檢察署檢察官
被      告  甲○○
上列被告因毒品危害防制條例案件，經檢察官提起公訴（97年度
毒偵字第1312號），被告於準備程序進行中，就被訴事實為有罪
之陳述，經本院合議庭裁定由受命法官獨任進行簡式審判程序，
判決如下：
    主  文
甲○○施用第一級毒品，累犯，處有期徒刑捌月。扣案之第一級
毒品海洛因（驗餘淨重零點壹陸捌捌公克）併同難以析離之包裝
袋壹只沒收銷燬之。
    事  實
一、甲○○前因施用第一級毒品案件，經本院裁定送觀察、勒戒
    後，因無繼續施用毒品傾向，由臺灣基隆地方法院檢察署檢
    察官於94年12月19日以94年度毒偵字第3130號為不起訴處分
    確定，並於94年12月21日執行完畢釋放。復因施用第一級毒
    品及第二級毒品案件，經本院於96年4月30日以96年度訴字
    第164號判決判處有期徒刑7月、3月，應執行有期徒刑9月，
    嗣經其上訴後撤回上訴而確定，嗣經減刑為4月又15日，於
    97年2月10日執行完畢。又因施用第一級毒品案件，經本院
    於97年1月14日以96年度訴字第958號判決判處有期徒刑8月
    、8月，應執行有期徒刑1年，經其上訴後撤回上訴而確定（
    尚未執行）。
二、詎其猶不知戒除施用毒品惡習，復基於施用第一級毒品海洛
    因之犯意，於97年5月18日早上7時許，在其基隆市○○街89
    巷48之1號住處內，以將海洛因摻水置入注射針筒內，待混
    合溶化後，再施打左手臂靜脈血管處之方式，施用第一級毒
    品海洛因1次。嗣於同日晚間7時10分許，在基隆市○○路19
    4巷前，因疑似與人毒品交易而為警查獲，並當場扣得其所
    有預備施用之第一級毒品海洛因1包（淨重0.171公克，驗餘
    淨重0.1688公克），且經其同意下採集尿液送驗結果，呈海
    洛因之代謝物嗎啡陽性反應，而悉上情。
三、案經基隆市警察局第二分局報告臺灣基隆地方法院檢察署檢
    察官偵查起訴。
    理  由
壹、程序方面
    本件被告甲○○所犯者非為死刑、無期徒刑、最輕本刑為3
    年以上有期徒刑之罪或高等法院管轄第一審案件，其於準備
    程序進行中，先就被訴事實為有罪之陳述，經告知其簡式審
    判程序之旨，並聽取公訴人、被告之意見後，本院合議庭業
    已依刑事訴訟法第273條之1第1項之規定，裁定由受命法官
    獨任以簡式審判程序進行本案之審理，且依同法第273條之2
    規定，簡式審判程序之證據調查，不受同法第159條第1項、
    第161條之2、第161條之3、第163條之1及第164條至第170條
    規定之限制，合先敘明。
貳、實體方面
一、認定事實所憑之證據及理由
  (一)上揭事實，業據被告甲○○於警詢、偵訊及本院審理時坦承
    不諱，復有第一級毒品海洛因扣案可資佐證（扣案之白粉1
    包，淨重0.171公克，取0.0022公克鑑驗，餘重0.1688公克
    ，檢出海洛因成分，有交通部民用航空局航空醫務中心97年
    6月2日航藥鑑字第0972831號毒品鑑定書1份在卷可按），且
    被告於97年5月18日為警查獲後所採集之尿液檢體，經警送
    請臺灣尖端先進生技醫藥股份有限公司檢驗結果，呈海洛因
    代謝物嗎啡陽性反應等情，有該公司97年5月23日基二-5號
    濫用藥物檢驗報告各1份附卷可稽，足認被告之自白與事實
    相符，其確於上揭時、地，施用第一級毒品海洛因，應堪認
    定。
  (二)又被告因施用第一級毒品案件，經本院裁定送觀察、勒戒後
    ，因無繼續施用毒品傾向，於94年12月21日執行完畢釋放等
    情，有臺灣高等法院被告全國前案紀錄表、臺灣基隆地方法
    院檢察署刑案資料查註紀錄表及全國施用毒品紀錄表附卷可
    按。故本案事證明確，被告係觀察、勒戒執行完畢釋放後，
    5年內再犯本件施用第一級毒品海洛因之犯行堪以認定，應
    依法論科。
二、論罪科刑：
  (一)按海洛因係毒品危害防制條例所列管之第一級毒品，此為該
    條例第2條第2項第1款所明定，被告於觀察、勒戒執行完畢
    後5年內予以施用，核其所為，係犯毒品危害防制條例第10
    條第1項之施用第一級毒品罪。其持有第一級毒品海洛因係
    供施用，其持有第一級毒品之低度行為，應為施用第一級毒
    品之高度行為所吸收，不另論罪。
  (二)查被告曾受有前揭事實欄所載刑之科刑及執行完畢，有臺灣
    高等法院被告前案紀錄表1份在卷可按，其受有期徒刑執行
    完畢後，5年內故意再犯本件有期徒刑以上之罪，為累犯，
    應依刑法第47條第1項規定，加重其刑。
  (三)爰審酌毒品對於人體會產生成癮性，係足以危害個人健康及
    社會安全之管制藥物，被告經過觀察、勒戒、判刑暨執行完
    畢後，猶不知戒除濫行施用毒品惡習，再犯本件施用第一級
    毒品罪，顯見其毒癮非淺，自不宜輕縱，暨其犯罪之自我麻
    醉動機、所生自我戕害結果，於他人尚不致造成損害及其犯
    後坦承犯行之態度等一切情狀，量處如主文所示之刑，以示
    懲儆。
  (四)扣案之第一級毒品海洛因（驗餘淨重0.1688公克），併同難
    以析離之包裝袋1只，應整體視為查獲之毒品，依毒品危害
    防制條例第18條第1項前段規定宣告沒收銷燬之（蓋無論以
    何種方式分離包裝袋與其內裝之毒品，包裝袋內均會有極微
    量毒品殘留，故上述包裝袋1只應整體視為查獲毒品，一併
    依前揭規定宣告沒收銷燬之，參見最高法院95年度臺上字第
    3739號、第7354號判決）。
三、應適用之法條：
    刑事訴訟法第273條之1第1項、第299條第1項前段，毒品危
    害防制條例第10條第1項、第23條第2項、第18條第1項前段
    ，刑法第11條、第47條第1項，判決如主文。
本案經檢察官乙○○到庭執行職務。
中    華    民    國    97    年     7    月    17    日
                  刑事第一庭法  官  王美婷
以上正本證明與原本無異。
對於本件判決如有不服，應於收受送達後10日內，向本院提出上
訴書狀，上訴於臺灣高等法院，並按他造當事人之人數附具繕本
。
中    華    民    國    97    年     7    月    17    日
                            書記官  明祖斌
附錄本案論罪科刑法條：
毒品危害防制條例第10條第1項
施用第一級毒品者，處 6 月以上 5 年以下有期徒刑。


司法院資訊處製作；財團法人民間司法改革基金會備份。
